【裁判字號】    89,易,1140
【裁判日期】    890921
【裁判案由】    毒品危害防制條例
【裁判全文】
臺灣彰化地方法院刑事判決                        八十九年度易字第一一四０號
    公  訴  人  臺灣彰化地方法院檢察署檢察官
    被      告  甲○○
右列被告因違反毒品危害防制條例案件，經檢察官提起公訴（八十九年度毒偵緝字第
四二四號），本院判決如左：
    主  文
甲○○持有第一級毒品，累犯，處有期徒刑肆月，如易科罰金，以佰元折算壹日。
海洛因壹包（驗餘淨重一點六七公克）沒收銷燬之。
    事  實
一、甲○○曾因多件違反麻醉藥品管理條例案件，經法院判處有期徒刑十一月、七月
    、四月確定，於民國（下同）八十五年七月九日縮短刑期執行完畢，詎不知悛悔
    ，於八十九年一月二十一日十九時許，在彰化縣北斗鎮○○路與復興路口，自綽
    號「阿忠」之不詳姓名男子處受讓第一級毒品海洛因一包（驗餘淨重一點六七公
    克）而持有之。嗣於同日二十一時許，在彰化縣北斗鎮○○路四七二號住處前，
    為警查獲，並扣得海洛因一包（驗餘淨重一點六七公克）。
二、案經彰化縣警察局北斗分局報請臺灣彰化地方法院檢察署檢察官偵查起訴。
    理  由
一、訊據被告甲○○固坦承於右揭時、地持有扣案之第一級毒品海洛因，惟辯稱伊持
    扣案之毒品，係供伊自己施用，伊不應該被起訴持有毒品云云。經查被告持有第
    一級毒品海洛因粉末一包（驗餘淨重一點六七公克），經法務部調查局鑑定結果
    ，係第一級毒品海洛因，此有該局鑑定通知書一紙附卷可稽，又被告於偵訊中始
    終供稱伊未施用海洛因（見偵查卷宗第九頁背面、第十七頁背面），且被告獲案
    時經警採取其尿液送請彰化縣衛生局檢驗結果，呈甲基安非他命陽性反應，而未
    檢出有何嗎啡成份，此有尿液檢驗成績書一紙在卷可佐，足認被告於偵查中之自
    白屬實，被告事後翻異前詞，不可採信。事證明確，被告持有毒品之犯行洵堪認
    定。
二、核被告甲○○所為，係犯毒品危害防制條例第十一條第一項持有第一級毒品罪。
    被告曾因多件違反麻醉藥品管理條例案件，經法院判處有期徒刑十一月、七月、
    四月確定，於八十五年七月九日縮短刑期執行完畢等情，有台灣高等法院被告全
    國前案紀錄表在卷可稽，其於有期徒刑執行完畢後五年以內再犯有期徒刑以上之
    本罪，為累犯，應加重其刑。爰審酌被告素行不佳、犯罪動機、手段、目的、所
    生危害及犯後態度等一切情狀，量處如主文所示之刑，並諭知易科罰金之折算標
    準。扣案之海洛因一包（驗餘淨重一點六七公克），依毒品危害防制條例第十八
    條第一項規定，應諭知沒收並銷燬之。
據上論斷，應依刑事訴訟法第二百九十九條第一項前段，毒品危害防制條例第十一條
第一項、第十八條第一項，刑法第十一條前段、第四十七條、第四十一條、罰金罰鍰
提高標準條例第二條，判決如主文。
本案經檢察官吳祚延到庭執行職務。
中      華      民      國      八十九      年     九     月    廿一    日
                          台灣彰化地方法院刑事第一庭
                                      法      官  鄭  永  玉
右正本證明與原本無異。
如不服本判決，應於判決送達後十日內，向本院提出上訴狀( 須附繕本 )。
                                      法院書記官  卓  俊  杰
中      華      民      國      八十九      年     九     月    廿八    日
毒品危害防制條例第十一條：
持有第一級毒品者，處三年以下有期徒刑、拘役或新臺幣五萬元以下罰金。
持有第二級毒品者，處二年以下有期徒刑、拘役或新臺幣三萬元以下罰金。
持有專供製造或施用毒品之器具者，處一年以下有期徒刑、拘役或新臺幣一萬元以
  下罰金。


司法院資訊處製作；財團法人民間司法改革基金會備份。
